【裁判字號】    89,上易,909
【裁判日期】    890524
【裁判案由】    竊盜
【裁判全文】
臺灣高等法院臺中分院刑事判決                    八十九年度上易字第九九號
    上  訴  人  臺灣台中地方法院檢察署檢察官
    被      告  乙○○
右上訴人因被告竊盜案件，不服台灣台中地方法院八十九年度易字第六０九號中華民
國八十九年三月一日第一審判決（起訴案號：台灣台中地方法院檢察署八十九年度偵
字第一五六二號），提起上訴（併辦案號：台灣台中地方法院檢察署八十九年度偵字
第四一三０號），本院判決如左：
      主  文
原判決撤銷。
乙○○連續攜帶兇器竊盜，累犯，處有期徒刑壹年。
Ｔ型板手壹支、鑰匙壹串（陸支）均沒收。
      事  實
一、乙○○曾於民國八十七年八月間因犯竊盜罪，經法院判處有期徒刑七月確定，復
    於八十七年十二月間，因犯竊盜罪，經法院判處有期徒刑八月確定，並經定執行
    刑應執行有期徒刑一年二月確定，於八十八年十一月十日假釋期滿而執行完畢，
    猶不知悔改，基於意圖為自己不法所有之概括犯意，先於八十九年一月五日下午
    七時許，在台中市○○路八九二巷二號前，乘丙○○下車購物，將其所有尚未熄
    火之車牌號碼Ｘ六－八二八一號自用小客車暫停該處之際，隨即進入車內將該車
    開走而竊取之，得手後供己使用；復於八十九年一月十二日凌晨四時許，在台中
    市○○街某處，持其所有、客觀上足以對人之身體、生命造成危害性、可供兇器
    使用之Ｔ型板手一支，竊取丁○○所有、於八十八年十二月十四日失竊後經人停
    放在該處之車牌號碼ＮＷ－八九四五號自用小客車之車牌二面，得手後，即將該
    二面車牌懸掛在所竊得之丙○○所有、車牌號碼Ｘ六－八二八一號之自用小客車
    上，以逃避警員之查緝。嗣於八十九年一月十六日下午六時許，在台中市○○路
    與育德路口，當乙○○欲駕駛上開贓車離去時，為警當場查獲。又於八十九年三
    月十日二時三十分許，在台中市○○路○段二十七號前，基於共同竊盜之犯意，
    推由已成年綽號└達宣」之男子，以達宣所有之鑰匙一串六支，下手竊取戊○○
    所有之ＩＤ─九０六六號自用小客車一部，乙○○則在附近把風，得手後，駛離
    現場，於同日三時四十分許，達宣駕駛該ＩＤ─九０六六號自用小客車搭載乙○○行經台中市○○○路與南陽路口，為警查獲，扣得達宣所有供竊盜用之鑰匙六
    把，達宣則乘隙逃脫。
二、案經臺中市警察局移送台灣臺中地方法院檢察署檢察官偵查起訴及台中市警察局
    第二分局報請台灣台中地方法院檢察署檢察官移送併案審理。
    理  由
一、訊據被告乙○○對於右揭連續竊盜之事實，坦承不諱，並經告訴人丙○○、丁○○、戊○○於警訊中指訴綦詳，復有贓物認領保管單三張在卷足憑，並有鑰匙一
    串（六支）扣案可供佐證，足認被告上開之自白與事實相符。本件事證明確，被
    告之犯行，洵堪認定。
二、被告持以行竊汽車牌照之Ｔ型板手為，係鐵製金屬物品，長約二十分分，業據被
    告自行繪圖附卷，其在客觀上顯足以傷害人之身體、生命，自屬兇器無誤。被告
    乙○○竊取丙○○所有汽車之犯行，係犯刑法第三百二十條第一項之竊盜罪；被
    告以客觀上可供兇器使用之Ｔ型板手竊取丁○○所有之車牌二面之犯行，核係犯
    刑法第三百二十一條第一項第三款之攜帶兇器竊盜罪；又被告夥同達宣竊取小客
    車之犯行，亦犯刑法第三百二十條第一項之竊盜罪。其與達宣間就該竊盜犯行，
    有犯意聯絡，行為分擔，為共同正犯。被告先後三次竊盜犯行，時間緊接，構成
    要件相同，顯係基於概括犯意為之，為連續犯，依刑法第五十六條之規定，以情
    節較重之攜帶兇器竊盜罪論，並加重其刑。移送併辦之被告與達宣之共同竊盜犯
    行，與已起訴部分之竊盜犯行，有連續犯裁判上一罪之關係，亦為起訴效力所，
    本院亦應依法審理。又被告曾於八十七年八月間因犯竊盜罪，經法院判處有期徒
    刑七月確定，復於八十七年十二月間，因犯竊盜罪，經法院判處有期徒刑八月確
    定，並經定應執行有期徒刑一年二月確定，於八十八年十一月十日假釋期滿而執
    行完畢，此有台灣台中地方法院檢察署刑案資料查註紀錄表一份附卷可考，其受
    有期徒刑之執行完畢，五年以內再犯有期徒刑以上之罪，為累犯，應依刑法第四
    十七條之規定，遞加重其刑。原審就被告與達宣共同行竊之犯行，未及審理，嫌
    有未洽。上訴意旨以被告於八十九年三月十日在台中市○○路○段二十七號前竊
    取戊○○所有之自用小客車，與已起訴部分之被告竊盜犯行，有連續犯裁判上一
    罪之關係，亦為起訴效力所及，原審未及審判，難認允當，請予撤銷改判，為有
    理由。應由本院將原審判決予以撤銷改判。爰審酌被告犯罪之動機、目的、手段
    、所生危害、竊取財物價值及犯罪後坦承犯行，態度良好等一切情狀，量處如主
  文所示之刑，以示懲儆。末查，被告供犯罪所用之Ｔ型板手一支，係屬被告所有
    ，且遺留在丙○○所有之上開自用小客車上，業據被告供承在卷，雖未扣案，然
    無證據證明業已滅失，應依刑法第三十八條第一項第二款規定宣告沒收；另扣案
    之鑰匙六支，係共同正犯達宣所有供行竊戊○○所有小客車用，亦應依刑法第三
    十八條第一項第二款沒收。
三、據上論斷，應依刑事訴訟法第三百六十九條第一項前段、第三百六十四條、第二
    百九十九條第一項前段，刑法第五十六條、第三百二十一條第一項第三款、第四
    十七條、第三十八條第一項第二款，判決如主文。
本案經檢察官甲○○到庭執行職務。
中      華      民      國    八十九     年      五       月   二十四   日
                                  臺灣高等法院臺中分院刑事第九庭
                                        審判長法  官  胡  森  田
                                              法  官  康  應  龍
                                              法  官  趙  春  碧
右正本證明與原本無異。
不得上訴。
                                              書記官  廖  來  信
中      華    民      國    八十九     年      五       月    二十六  日
                                                                        Ｏ


司法院資訊處製作；財團法人民間司法改革基金會備份。
